【裁判字號】    88,交聲,657
【裁判日期】    890531
【裁判案由】    違反道路交通管理處罰條例聲明異議
【裁判全文】
臺灣臺北地方法院交通事件裁定                    八十八年度交聲字第六五七號
    異議人即
    受處分人  甲○○
右列受處分人因違反道路交通管理處罰條例案件，對於臺北市交通事件裁決所中華民
國八十八年十一月八日所為之處分( 原處分案號：北市交裁駕字第22-881018061號 )
聲明異議，本院裁定如左：
        主      文
異議駁回。
        理      由
一、按汽車駕駛人，駕駛汽車肇事致人受傷，應即採取救護或其他必要之措施，並向
    警察機關報告，不得駛離，逃逸者吊銷駕駛執照，道路交通管理處罰條例第六十
    二條第一項亦定有明文。
二、本件受處分人即異議人甲○○於八十八年九月廿六日凌晨二時卅分許，明知其服
    用酒類已不能安全駕駛動力交通工具( 汽車 )，猶勉強駕駛一輛車牌Q2-7745 號
    自用小客車，沿臺北市○○○路由東往西方向行駛，途經長安東路一段一○一號
    前，先後與成年男子廖建福所駕駛之一輛車牌EA-382號營業小客車及成年男子陳
    泰揚所駕駛並附載乘客徐慧茹、詹傑之一輛車牌B6-728號營業小客車碰撞肇事
    ，以致該輛車牌B6-728號營業小客車乘客徐慧茹腰部受傷、詹傑頭部受傷。
    甲○○肇事致人受傷後，竟未採取救護或其他必要之措施，並向警察機關報告，
    而逕自逃逸。嗣經陳泰揚不甘損失，駕駛該輛營業小客車並附載後座乘客徐慧茹
    、詹傑，一路緊追不捨，直追至新生北路高架橋下停車場內，緊鄰長安東路之
    停車場底部，因甲○○已被追趕至無去路可逃，始經陳泰揚報警查獲並測得受處
    分人吐氣所含酒精成份高達每公升0.89毫克。臺北市政府警察局交通警察大隊因
    認受處分人有違反道路交通管理處罰條例第六十二條第一項規定之行為掣單舉發
    ( 受處分人酒醉駕車部分另行舉發及裁罰)。受處分人於舉發通知單所載應到案
    日期前向原處分機關申訴，原處分機關請舉發單位調查結果，仍認受處分人有前
    揭違規行為，原處分機關乃依道路交通管理處罰條例第六十二條第一項規定裁處
    吊銷其駕駛執照。
三、訊據受處分人固不否認其駕駛該輛車牌Q2-7745 號自用小客車於前揭時地先後與
    廖建福所駕駛車牌EA-382號營業小客車及陳泰揚所駕駛並附載乘客徐慧茹、詹傑
    之車牌B6-728號營業小客車碰撞肇事屬實，惟矢口否認肇事後駕車逃逸及否認
    該輛車牌B6-728號營業小客車乘客徐慧茹、詹傑二人因此受傷。經查：證人(
    現場處理警員 )陳明德於本院調查中到庭具結證稱其當時曾親自詢問徐慧茹、詹
    傑二人有無受傷，徐慧茹稱其「腰部受傷」、詹傑稱其「頭部受傷」，其乃
    在臺北市政府警察局新山分局中山分隊「道路交通事故補充資料表」第三項「肇
    事後有關人員受傷情形」欄內，記載「徐慧茹腰部受傷、詹傑頭部受傷」等語
    。證人( 被害人 )徐慧茹於本院調查中亦到庭具結，就其與友人詹傑搭乘該輛
    車牌B6-728號營業小客車( 其坐於駕駛座後座，詹傑則坐於右後座 )，於前揭
    時地遭受處分人所駕駛之車牌Q2-7745 號自用小客車碰撞後，由於衝撞力量過猛
    ，其整個人跌坐至駕駛座後座腳踏墊上，腿部膝蓋以下全部滑入駕駛座墊下，左
    右跨骨( 應係「髖骨」之誤 )疼痛數日且腰部及全身酸痛、頭暈想吐，應該有瘀
    青，只是不嚴重，而友人詹傑因為身高一八三公分，所以碰撞當時整個人往上
    彈跳，頭部撞到車頂。當天計程車司機陳泰揚曾經載其二人至台安醫院等數家醫
    院驗傷，但由於沒有明顯外傷，醫院護士拒絕受理等情綦詳，載明筆錄在卷可稽
    ，核與證人( 車牌B6-728號計程車駕駛 )陳泰揚亦於警訊中之證述相符，並有道
    路交通事故調查報告表、交通事故談話紀錄表等件在卷足資佐證。是搭乘該輛車
    牌B6-728號計程車乘客徐慧茹、詹傑二人於本件交通事故發生當時確有受傷無
    疑。受處分人辯稱其未肇事逃逸及徐慧茹、詹傑二人未受傷云云，無非係卸責
    之詞，不足採信。本件受處分人駕車肇事致人受傷而逃逸之事證明確。從而原處
    分機關依道路交通管理處罰條例第六十二條第一項規定，裁處吊銷受處分人駕駛
    執照之處分，核無違誤，本件受處分人之異議為無理由，自應將其異議駁回。
據上論斷，應依道路交通案件處理辦法第十九條，裁定如主文。
中      華      民      國    八  十  九    年     五     月    卅一    日
                          臺灣臺北地方法院交通法庭
                                  法  官  鍾    華
右正本證明與原本無異。
如不服本裁定，應於裁定送達後五日內向本院提出抗告狀。
                                  書記官  黃 繡 琴
中      華      民      國    八  十  九    年     六     月      一    日


司法院資訊處製作；財團法人民間司法改革基金會備份。
